【裁判字號】    99,易,186
【裁判日期】    990629
【裁判案由】    竊盜
【裁判全文】
臺灣士林地方法院刑事判決               99年度易字第186號
公  訴  人  臺灣士林地方法院檢察署檢察官
被      告  甲○○
上列被告因竊盜案件，經檢察官提起公訴（99年度偵字第7404號
、第7275號），經本院獨任法官裁定改依簡式審判程序審理後，
茲判決如下：
    主  文
甲○○竊盜，累犯，處有期徒刑肆月。又攜帶兇器竊盜，累犯，
處有期徒刑拾月，扣案之活動扳手貳支、開口扳手壹支、十字起
子壹支、鉗子壹支，均沒收。應執行有期徒刑壹年，扣案之新臺
幣肆佰元、活動扳手貳支、開口扳手壹支、十字起子壹支、鉗子
壹支，均沒收。
    事  實
一、甲○○前曾因竊盜罪，經臺灣板橋地方法院以九十一年度易
    字第三二０一號判決判處有期徒刑十月，上訴後經臺灣高等
    法院以九十二年度上易字第四四六號判決駁回上訴而確定，
    送監執行至民國九十二年十一月二十九日出監，執行完畢，
    又因違反電信法案件，經本院以九十五年度簡字第一三號判
    決判處有期徒刑四月確定，再因竊盜案件，由臺灣板橋地方
    法院以九十五年度簡字第四一四三號判決判處有期徒刑六月
    確定（該案嗣因中華民國九十六年罪犯減刑條例施行之故，
    由臺灣板橋地方法院以九十六年度聲減字第二一號裁定減為
    有期徒刑三月確定），另因竊盜案件，經臺灣嘉義地方法院
    以九十五年度嘉簡字第五五六號判決判處拘役五十九日確定
    ，上揭徒刑、拘役，接續執行至九十六年七月十六日期滿出
    監，執行完畢，不知悔改，又有下列兩次竊盜犯行：
（一）意圖為自己不法之所有，基於竊盜犯意，於九十九年五月
      六日下午六時三十分許，騎乘ＪＡ二—三七七號重機車，
      前往臺北縣八里鄉○○○路一六五號對面之工地內，徒手
      竊取「佳詮營造有限公司」（下簡稱佳詮公司）所有，存
      放在上開工地內之Ｌ型鋼筋一批（重約六十公斤，價值約
      新臺幣〈下同〉一千二百六十元），得手後以機車將鋼筋
      載往臺北縣八里鄉○○路二０九之一號「雲城清潔環保有
      限公司」（下簡稱雲城公司），以六百二十五元代價，將
      竊得之鋼筋販售給不知情之郭君襄（涉犯故買贓物罪嫌，
      由檢察官另為不起訴處分）。嗣經佳詮公司派駐之工地主
      任許耀宗自行訪查，於九十九年五月七日上午十一時許，
      在上址雲城公司回收場內發現上開失竊鋼筋，遂報警處理
      ，經警循線通知甲○○到案，並在甲○○身上查扣其所有
      因變賣上揭鋼筋所得之餘款四百元，始查獲上情。
（二）意圖為自己不法之所有，基於竊盜犯意，於九十九年五月
      二十四日下午二時三十分許，騎乘上開重機車，攜帶其所
      有客觀上足以傷害人之生命、身體，可供作兇器使用之活
      動扳手二支、開口扳手一支、十字起子一支、鉗子一支，
      前往臺北縣八里鄉○○路○段二八０號「好地方汽車旅館
      」，趁該旅館休業，委由「保莊企業有限公司」（下簡稱
      保莊公司）管領，進行內部整修之際，持上開扳手、起子
      及鉗子入內，拆下旅館內部裝潢之分離式冷氣一台、白鐵
      煙灰缸四個、白鐵水管頭三個、白鐵置物架一個、銅線二
      捆（合計價值約一萬六千五百元），得手後欲行離開之際
      ，適逢巡邏員警經過，發覺有異而攔下盤檢，當場自甲○
      ○身上扣得其所有供犯罪所用之上開扳手、起子、鉗子（
      共五支）及上開冷氣等贓物，遂發覺上情。
二、案經臺北縣政府警察局蘆洲分局移送臺灣士林地方法院檢察
    署檢察官偵查起訴。
    理  由
一、後引證人許耀宗、王文正、郭君襄於警詢中之指述，雖係被
    告以外之人於審判外所為之陳述，屬於傳聞證據，惟本件係
    以簡式審判程序審判之案件，依刑事訴訟法第一百五十九條
    第二項規定，本即不適用同條第一項有關傳聞證據排除法則
    之規定，是故，上開筆錄應均有證據能力，應先敘明。
二、訊據被告甲○○坦承上揭二次竊盜犯行不諱，核與證人許耀
    宗於警詢中指述其所屬佳詮公司之鋼筋失竊等語，證人王文
    正於警詢中指述其所屬保莊公司之裝潢物失竊等語，證人郭
    君襄於警詢中指訴其向被告收購鋼筋等語，均屬相符，此外
    ，並有許耀宗、王文正出具之贓物領據各一份附卷，被告所
    有供行竊好地方汽車旅館所用之活動扳手二支、開口扳手一
    支、十字起子一支、鉗子一支，及其所有因變賣贓物鋼筋所
    得之餘款四百元扣案可資佐證，足徵被告前開自白與事實相
    符，可以採信。事證明確，被告兩次竊盜犯行均堪認定，應
    依法論科。
三、查扣案之扳手、起子及鉗子均係通體鐵製之物，如持以揮舞
    ，客觀上足以傷害人之生命、身體，均屬兇器，故被告持上
    開扣案工具行竊，即為攜帶兇器竊盜。核被告所為，就徒手
    竊取佳詮公司之鋼筋部分，係犯刑法第三百二十條第一項之
    普通竊盜罪，就攜帶扣案扳手等物，竊取保莊公司管領之旅
    館裝潢物部分，則係犯刑法第三百二十一條第一項第三款之
    攜帶兇器竊盜罪。被告所犯上揭兩罪，犯罪時間、地點、犯
    罪方法、被害人均不相同，行為在客觀上截然可分，可以分
    開評價，且係分別起意，應分論併罰。被告前有如事實欄所
    示之科刑及執行情形，有其臺灣高等法院被告前案紀錄表一
    份在卷可稽，其於前案有期徒刑執行完畢後，五年內故意再
    犯本案二件有期徒刑以上刑之罪，為累犯，所犯上揭兩罪，
    均應依刑法第四十七條第一項規定加重其刑。爰審酌被告先
    前有多次竊盜之財產犯罪前科，有上開前案紀錄表可考，素
    行不佳，又再兩次行竊他人財物，犯罪之動機、目的、手段
    ，均無可取，原不宜輕縱，姑念被告犯後坦承犯行，所竊得
    之贓物大部分已即時追回，對被害人造成之損失尚稱有限，
    檢察官分別求處有期徒刑四月、十月，並定其應執行刑為有
    期徒刑一年，衡諸全案情節甚為允當，被告之智識，犯後態
    度及其他一切情狀，分別量處如主文所示之刑，並定其應執
    行刑，以示懲儆。至檢察官請求對被告宣付刑前強制工作部
    分，查被告雖有多次竊盜前科，惟據上開前案紀錄表所載，
    被告最後一次因案入監服刑，係於九十六年七月十六日刑滿
    出監，距本案兩次行竊時間即九十九年五月而言，相隔已有
    約三年之久，是故，尚難憑此推論被告有犯罪習慣，而本案
    兩次之犯罪情節均尚稱輕微，被告犯罪所得分別為六百二十
    五元、一萬六千五百元，也不甚多，參酌本案被告已受有期
    徒刑一年之宣告（應執行刑），刑期已經不輕，如再宣告強
    制工作，其罪刑比例亦不相當，是故，尚無對其諭知強制工
    作之必要，併此敘明。扣案之活動扳手二支、開口扳手、十
    字起子鉗子各一支係被告所有，供其行竊好地方汽車旅館所
    用之物，應依刑法第三十八條第一項第二款規定，在其所犯
    之該次竊盜罪刑罰主文下諭知沒收，扣案之新臺幣四百元雖
    係被告變賣竊得之佳詮公司鋼筋所得之餘款，然非被告所有
    ，不能沒收，附此敘明。
據上論斷，應依刑事訴訟法第二百八十四條之一、第二百七十三
條之一第一項、第二百九十九條第一項前段，刑法第三百二十條
第一項、第三百二十一條第一項第三款、第四十七條第一項、第
五十一條第五款、第三十八條第一項第二款，刑法施行法第一條
之一第一項，判決如主文。
本案經檢察官鄭富城到庭執行職務。
中    華    民    國    99    年    6     月    29    日
                刑事第八庭  法  官  陳彥宏
以上正本證明與原本無異。
如不服本判決應於收受判決後10日內向本院提出上訴書狀，並應
應敘述具體理由。其未敘述上訴理由者，應於上訴期間屆滿後20
日內向本院補提理由書(均須按他造當事人之人數附繕本)「切勿
逕送上級法院」。
                            書記官  范煥堂
中    華    民    國    99    年    6     月    29    日
論罪法條：刑法第320條第1項、第321條第1項第3款
中華民國刑法第320條
意圖為自己或第三人不法之所有，而竊取他人之動產者，為竊盜
罪，處5  年以下有期徒刑、拘役或 5 百元以下罰金。
意圖為自己或第三人不法之利益，而竊佔他人之不動產者，依前
項之規定處斷。
前二項之未遂犯罰之。
中華民國刑法第321條
犯竊盜罪而有左列情形之一者，處 6 月以上、 5 年以下有期徒
刑：
一、於夜間侵入住宅或有人居住之建築物、船艦或隱匿其內而犯
    之者。
二、毀越門扇、牆垣或其他安全設備而犯之者。
三、攜帶兇器而犯之者。
四、結夥三人以上而犯之者。
五、乘火災、水災或其他災害之際而犯之者。
六、在車站或埠頭而犯之者。
前項之未遂犯罰之。

司法院資訊處製作；財團法人民間司法改革基金會備份。
